臺灣花蓮地方法院民事判決　　　　　　　100年度訴字第221號
原　　　告　葉保貴
訴訟代理人　王政琬律師
被　　　告　曾陳麒
被　　　告　吳思維
上列當事人間因傷害案件，原告提起刑事附帶民事訴訟請求侵權
行為損害賠償事件，本院刑事庭裁定（100年度附民字第12號）
移送前來，本院於民國100年9 月26日辯論終結，判決如下：
    主      文
被告應連帶給付原告新台幣拾萬元，及自民國100年2月19日起至
清償日止，按週年利率5%計算之利息。
原告其餘之訴駁回。
本判決第一項得假執行。
    事實及理由
一、原告起訴主張：被告曾陳麒於民國99年4月15日晚上8時許，
    駕駛車輛搭載被告吳思維與林柏廷及少年郭○○，前往原告
    位於花蓮縣玉里鎮○○○街34號之住處等待，約於晚間10時
    許見原告騎腳踏車出門，隨即開車尾隨在後，待原告騎腳踏
    車返回上開住處時，被告曾陳麒、吳思維竟基於傷害犯意聯
    絡，各持放置於車上之球棒向原告攻擊，原告見狀以右手抵
    擋，因而受有右上臂鈍挫傷，原告逃往監視器得攝錄之地方
    ，被告二人始返回車上，開車逃離現場。原告無任何原因竟
    受被告二人持鋁棒毆打，目前右前臂仍隱隱作痛，不能上舉
    ，生活及工作甚為不便，而自遭毆打迄今，原告仍生活在恐
    懼之中，不敢外出，深怕再遭毆打，心理上之打擊及傷害可
    謂至深。查原告為大漢工專土木工程科畢業及精鍾商專不動
    產經營班、屏科大農企業經營管理系研究碩士學分班修學，
    曾經歷玉里鎮三民里里長、玉里鎮三民社區發展協會理事長
    ，現任玉里鎮大禹社區發展協會總幹事、玉里鎮協天宮總幹
    事等職務，在社會上有受肯定之地位，爰請求精神慰撫金新
    台幣（下同）60萬元，訴訟中減縮請求精神慰撫金40萬元。
    並聲明被告應連帶給付40萬元及自繕狀送達翌日起至清償日
    止，按週年利率5%計算之利息。
二、被告二人對於上揭侵權事實不爭執，惟均以原告請求之慰撫
    金過高，渠等無力負擔為由，聲明駁回原告之訴。
三、原告主張被告二人侵權事實，業據被告二人自認在卷，並有
    本院刑事庭99年度易字第502號判決處被告有期徒刑3月，得
    易科罰金在案，堪信為真實。
四、按「因故意或過失，不法侵害他人之權利者，負損害賠償責
    任。」、「數人共同不法侵害他人之權利者，連帶負損害賠
    償責任。」民法第184條第1項前段、第185條第1項前段定有
    明文。又按不法侵害他人之身體、健康、名譽、自由、信用
    、隱私、貞操，或不法侵害其他人格法益而情節重大者，被
    害人雖非財產上之損害，亦得請求賠償相當之金額，民法第
    195條第1項分別定有明文。查原告遭被告所為之傷害行為，
    衡情原告於精神上自受有一定程度之痛苦，依上開規定，被
    告自應賠償原告非財產上之損害。次按慰藉金之賠償須以人
    格權遭遇侵害，使精神上受有痛苦為必要，其核給之標準固
    與財產上損害之計算不同，然非不可斟酌雙方身分資力與加
    害程度，及其他各種情形核定相當之數額，最高法院51年臺
    上字第223 號判例意旨參照。本件被告二人對原告施暴實屬
    不該，所幸原告所受傷勢不重，且原告走避之後，被告二人
    即停止傷害行為，並承認犯罪，為為本院各判處有期徒刑3
    月，得易科罰金。斟酌原告為大漢工專土木工程科畢業及精
    鍾商專不動產經營科、屏科大農企業經營管理系研究碩士學
    分班修業期滿，曾經歷玉里鎮三民里里長、玉里鎮三民社區
    發展協會理事長，現任玉里鎮大禹社區發展協會總幹事、玉
    里鎮協天宮總幹事等職務，業據原告提出畢業證書、職務證
    明各1 紙為證，原告之資歷並為被告所不爭執，又原告99年
    度所得僅34,329元，名下僅有保證責任花蓮縣龍鳳甲良質稻
    米運銷合作社投資2000元之財產，被告曾陳麒則為高職畢業
    ，無正職，靠打短期工維持生活，99年度所得僅33,716元，
    名下無任何財產；被告吳思維則為國中畢業，現役中，名下
    亦無財產，有本院調取兩造99年度稅務電子閘門財產所得調
    件明細表可參（本院卷第10至14頁）。審酌兩造之身分、地
    位、資力、被告致原告所受傷害及精神上痛苦的程度等一切
    情狀，認原告依侵權行為之法律關係，請求慰撫金40萬元，
    尚屬過高，應予核減為10萬元，方稱允適，逾此數額之請求
    ，則無理由。
五、從而，原告依侵權行為之法律關係，請求被告連帶賠償精神
    慰撫金10萬元，及自訴狀繕本送達翌日即100年2月19日起至
    清償日止按週年利率5%計算之利息，洵屬有據，應予准許。
    至原告請求之金額逾上開應准許部分，即非正當，要難准許
    ，應予駁回。本件為關於財產權之訴訟，判命給付之金額未
    逾50萬元，依民事訴訟法第389條第1項第5 款規定，應依職
    權併宣告假執行。
六、又本件係本院刑事庭以100 年度附民字第12號裁定移送前來
    ，依刑事訴訟法第504條第2項規定，免納裁判費，故不另就
    兩造敗訴部分為訴訟費用負擔之諭知。
七、據上論結，本件原告之訴為一部有理由，一部無理由，依民
    事訴訟法第79條、第389條第1項第5款，判決如主文。
中    華    民    國   100    年    9     月    30    日
                        臺灣花蓮地方法院民事庭
                                法  官  劉雪惠
以上正本係照原本作成。
如不服本判決，應於送達後20日內，向本院提出上訴狀並表明上
訴理由，如於本判決宣示後送達前提起上訴者，應於判決送達後
20日內補提上訴理由書(須附繕本)。
如委任律師提起上訴者，應一併繳納上訴審裁判費。
中    華    民    國   100    年    9     月    30    日
                                書記官  洪美雪